臺灣高雄地方法院民事判決　　　　　　　　94年度親字第23號
原　　　告　丙○○
訴訟代理人　謝嘉順律師
被　　　告　甲○○
　　　　　　　　　　　53號
兼　右一人
法定代理人　乙○○
　　　　　　　　　　　53號
上當事人間否認子女事件，本院於民國94年4 月26日言詞辯論終
結，判決如下：
    主  文
確認被告甲○○（民國○○年○○月○○日生，身分證統一編號：Ｚ000
000000號）非原告與被告乙○○之婚生子（非原告自被告乙○○
受胎所生之子）。
訴訟費用由被告負擔。
    事實及理由
一、本件原告起訴主張：緣被告乙○○與原告於民國90年4 月20
    日結婚，惟因兩人感情不睦，93年間均未發生性關係，原告
    在外與人發生性關係因而懷孕，於93年12月14日產下被告甲
    ○○，原告與被告乙○○於94年2 月4 日離婚，是被告甲○
    ○雖於原告與被告乙○○婚姻關係中受胎而生，然並非原告
    自被告乙○○受胎所生之子，爰依民法第1063條第2項提起
    本件訴訟，請求囑託財團法人長庚紀念醫院高雄分院（下稱
    長庚醫院高雄分院）做血緣鑑定以明真實等語，並聲明：求
    為判決如主文所示。
二、被告乙○○則以：對原告起訴之事實沒有意見，被告甲○○
    確實不是伊與原告所生，並同意由長庚醫院高雄分院做血緣
    鑑定等語置辯。
三、得心證之理由：
  (一)按父母之一方為臺灣地區人民，一方為大陸地區人民者，其
    與子女間之法律關係，依父設籍地區之規定，無父或父為贅
    夫者，依母設籍地區之規定，此為台灣地區與大陸地區人民
    關係條例第57條所明定。經查，本件原告為大陸地區人民，
    原告所主張應受否認親子關係之父即被告乙○○為中華民國
    國民，此有有原告所提出之戶籍謄本二份、結婚證書一份附
    卷可稽，故有關本件否認子女之訴，依前揭法條意旨，自應
    適用台灣地區之法律，合先敘明。
  (二)按妻之受胎，係在婚姻關係存續中者，固推定其所生子女為
    婚生子女；惟該推定，如夫妻之一方能證明妻非自夫受胎者
    ，得於知悉子女出生之日起一年內提起否認之訴，民法第10
    63條第1 、2 項定有明文。再按關於認諾及訴訟上自認或不
    爭執事實之效力之規定，於否認子女之訴不適用之，民事訴
    訟法第595 條定有明文。本件被告乙○○固同意原告之請求
    ，惟依據上揭規定，不得逕行宣示確認被告甲○○非原告與
    被告乙○○所生之婚生子而為被告敗訴之判決，合先敘明。
  (三)經查，原告主張被告甲○○依法雖推定為其與被告乙○○之
    婚生女，然甲○○並非其於婚姻關係存續中自被告乙○○受
    胎所生之事實，業據其提出戶籍謄本二份、中華民國共和國
    居民身分證、通行證大入人民進入台灣地區旅行證、流動人
    口登記聯單、結婚證各一份為證。復經本院囑託長庚醫院高
    雄分院鑑定丙○○、甲○○與乙○○之親子關係，其鑑定結
    果認為，根據遺傳標記檢驗結果，可以排除乙○○是甲○○
    的親生父親這一個假設關係，有該院94年3 月25日（94）長
    庚院高字第431960號函所附94年3 月18日親子鑑定報告書一
    份可稽，自堪信原告之主張為真實。
  (四)綜上所述，被告甲○○既非原告自被告乙○○受胎所生，從
    而，原告依民法第1063條第2 項前段之規定，訴請確認甲○
    ○非原告與乙○○之婚生子（非原告自被告乙○○受胎所生
    之子），即屬正當，應予准許。
四、據上論結，本件原告之訴為有理由，依民事訴訟法第78條、
    第85條第1項前段，判決如主文。
中　　華　　民　　國　　94　　年　　4 　　月　　29　　日
  　        家事法庭  審判長法　官  廖家陽
                            法　官　賴文姍
                  　　　　  法　官　黃苙荌
正本係照原本作成。
如對本判決上訴須於判決送達後20日內向本院提出上訴狀。
中　　華　　民　　國　　94　　年　　4 　　月　　29　　日
                  　　　法院書記官　周美
